# 出售子公司的处理

提问人：审计小黑黑 时间：2019-12-11 08:05:16
非同一控制下：甲公司收购 A 公司 90% 股权后，又从 A 公司购入 B 公司 20%的股权，A 持有 B公司剩余 80%的股权，A 只有 B一家子公司。
2018 年 6 月 30 日，甲公司以 1000 万元出售A 的全部股权。已知甲持有 A 公司的成本为 2000 万元（包含商誉 200 万元），持有 B 公司的成本为 200 万元。出售日 A 公司合并报表中归属于母公司的净资产为 1400万元，少数股东权益为 600 万元。请问：（ 1 ）出售日甲公司单体报表中对出售 A 公司股权如何进行处理？（ 2 ）出售日甲公司集团合并报表如何处理？

回答人：chenyiwei
1 、个别报表层面：处置价款减去处置日的长期股权投资账面价值之间的差额为投资处置损益。
2 、合并报表层面：按照合并报表准则第五十条规定处理，处置价款减去 A公司各项可辨认净资产于处置日的合并报表层面账面价值，再减去商誉的账面价值，即为合并报表层面的处置损益应有金额。